【裁判字號】    92,婚,475
【裁判日期】    920516
【裁判案由】    離婚
【裁判全文】
臺灣臺中地方法院民事判決  九十二年度婚字第四七五號
    原      告  甲○○
    訴訟代理人  蕭文濱律師
    被      告  乙○○
右當事人間離婚事件，本院判決如左：
    主    文
准原告與被告離婚。
訴訟費用由被告負擔。
    事    實
甲、原告方面：
一、聲明：如主文所示。
二、陳述：
    兩造於民國（下同）八十八年十月十八日結婚，婚後被告整日游手好閒，不思上
    進，不但未覓正當工作照顧妻小，反而一再四處晃蕩，缺錢花用時，動輒或暴力
    或恐嚇，強令原告設法籌錢供其揮霍，致原告精神上受有不堪同居之虐待，原告
    雖日夜加班辛勤工作，仍無法償還被在外所欠債務，家庭經濟日益惡化拮据，無
    以為繼，原告精神上至感痛苦，然被告不但未思悔改，竟變本加厲，屢以行竊方
    法獲取金錢，多行不義，終遭人查覺而送法究辦，嗣經鈞院判處竊盜罪行有期徒
    刑三月確定，現已入獄服刑。被告動輒恐嚇原告，致使原告不堪忍受，兩造既不
    能和諧相處，焉能冀望兩造維持正常之婚姻生活，再者，被告曾持刀威脅殺害原
    告，雙方已至恩盡義絕之程度，爰依民法第一千零五十二條第一項第三款、第十
    款及第二項規定請求離婚。
三、証據：提出戶籍謄本乙份、刑事判決影本乙份為証。
乙、被告方面：
一、聲明：駁回原告之訴。
二、陳述：
    被告確因犯竊盜罪入獄服刑，當初係因原告鼓勵伊去執行，伊才去服刑，且原告
    說要等伊出獄後重新開始，伊現在已有正當工作，希望原告再給伊一次機會。
三、証據：提出員工職務証明書乙份為証。
丙、本院依職權調取被告之前科紀錄表。
    理    由
一、按夫妻之一方犯不名譽之罪被處徒刑者，他方得向法院請求判決離婚，民法第一
    千零五十二條第一項第十款後段定有明文。
二、原告主張兩造間婚姻關係現仍存續中之事實，業據提出戶籍謄本在可證，此部分
    事實，堪以採信。又原告主張被告於九十一年間因罹犯竊盜罪經本院九十一年度
    豐簡字第四七九號判處有期徒刑三月確定，為被告所自認，並經本院職權調取被
    告之前科紀錄表核閱無訛，並有該案刑事判決書附卷可資佐證，原告之主張自堪
    信為真實。按被告所犯竊盜罪，依一般之社會觀念，應認係屬不名譽之犯罪，且
    被判處有期徒刑確定，核與首開規定相符，原告據以請求判決准與被告離婚，依
    法應予准許。原告前項主張既有理由，其並依民法第一千零五十二條第一項第三
    款及第二項規定，請求判決離婚，即不予以審酌，並予敘明。
三、據上論結，本件原告之訴為有理由，依民事訴訟法第七十八條，判決如主文。
中      華      民      國    九十二    年      五      月    十六      日
                                    臺灣臺中地方法院家事法庭
~B法      官  廖穗蓁
右為正本係照原本作成
如對本判決上訴應於判決送達後廿日內向本院提出上訴狀
中      華      民      國    九十二    年      五      月     十六     日
~B法院書記官


司法院資訊處製作；財團法人民間司法改革基金會備份。
